【裁判字號】    97,訴,48
【裁判日期】    970131
【裁判案由】    毒品危害防制條例
【裁判全文】
臺灣高雄地方法院刑事判決                97年度訴字第48號
公  訴  人  臺灣高雄地方法院檢察署檢察官
被      告  甲○○
上列被告因毒品危害防制條例案件，經檢察官提起公訴（96年度
毒偵字第8954號），被告於本院準備程序為有罪之陳述，經合議
庭裁定由受命法官依簡式審判程序獨任審理，判決如下：
    主  文
甲○○施用第一級毒品，累犯，處有期徒刑捌月。又施用第二級
毒品，累犯，處有期徒刑肆月。應執行有期徒刑拾壹月。
    事  實
一、甲○○前因毒品危害防制條例等案件，經法院分別判處有期
    徒刑9 月、6 月、3 月確定，並經定其應執行之刑為有期徒
    刑1 年5 月；另又因毒品危害防制條例等案件，經法院判處
    有期徒刑10月、6 月，並定其應執行之刑為有期徒刑1 年3
    月確定，以上各罪接續執行，於民國93年7 月9 日入監服刑
    ，於95年9 月18日縮短刑期假釋付保護管束，於95年12月18
    日保護管期滿、假釋未經撤銷視為執行完畢（構成累犯）。
    復因施用毒品案件，經送強制戒治後，於92年4 月23日停止
    執行釋放付保護管束，於92年10月14日保護管束期滿、停止
    執行之處分未經撤銷視為執行完畢。詎不知悔改，竟基於施
    用第一級毒品海洛因之犯意，於96年9 月14日凌晨某時，在
    自身位於高雄市○○區○○路55號14樓之1 住處內，以注射
    方式施用第一級毒品海洛因1 次；復另萌施用第二級毒品甲
    基安非他命之犯意，於同年月12日晚間某時（起訴書誤載為
    同年月14日6 時20分許採尿時回溯24小時內某時，應予更正
    ），在友人位於高雄市之住處，以燒烤方式，施用第二級毒
    品甲基安非他命1 次。嗣因另案遭通緝，於同年月14日3時
    20分許，在高雄市○○區○○路與文慈路口為警逮捕，並經
    採集尿液送驗，因檢驗結果呈嗎啡（海洛因於人體內之代謝
    物）及甲基安非他命陽性反應，乃悉全情。
二、案經高雄市政府警察局保安大隊移請臺灣高雄地方法院檢察
    署檢察官偵查起訴。
    理  由
一、本件被告甲○○犯為死刑、無期徒刑或最輕本刑為3 年以上
    有期徒刑以外之罪，其於準備程序中就被訴犯罪事實，為有
    罪之陳述，經法官告知簡式審判程序之旨，並聽取當事人之
    意見後，依刑事訴訟法第273 條之1 第1 項規定，裁定由受
    命法官獨任進行簡式審判程序，合先指明。
二、訊據被告對於前開犯行坦承不諱，且其為警查獲時所採集之
    尿液，經送高雄市立凱旋醫院檢驗結果，呈現嗎啡及甲基安
    非他命陽性反應，有該院96年9 月26日A00000000 號濫用藥
    物尿液檢驗報告暨尿液編號對照表1 份附卷可按，足見被告
    之自白與事實相符，其於前開時地施用第一級毒品海洛因、
    第二級毒品甲基安非他命各1 次之犯行，均堪認定。被告曾
    因施用毒品案件，經送強制戒治後，於92年4 月23日停止執
    行釋放付保護管束，於92年10月14日保護管束期滿、停止執
    行之處分未經撤銷視為執行完畢乙情，有卷附臺灣高等法院
    被告前案紀錄表1 份可佐，從而，被告於強制戒治執行完畢
    釋放後，5 年內再犯毒品危害防制條例第10條第1 、2 項之
    施用第一、二級毒品罪，洵堪認定，本案事證明確，應依法
    論科。
三、核被告所為，係犯毒品危害防制條例第10條第1 項之施用第
    一級毒品罪及同條第2 項之施用第二級毒品罪；其為施用而
    持有第一級毒品海洛因、第二級毒品甲基安非他命，持有之
    低度行為俱應為施用之高度行為所吸收，不另論罪。被告曾
    因毒品危害防制條例等案件，經法院分別判處有期徒刑9 月
    、6 月、3 月確定，並經定其應執行之刑為有期徒刑1 年5
    月；另又因毒品危害防制條例等案件，經法院判處有期徒刑
    10月、6 月，並定其應執行之刑為有期徒刑1 年3 月確定，
    以上各罪接續執行，於93年7 月9 日入監服刑，於95年9 月
    18日縮短刑期假釋付保護管束，於95年12月18日保護管期滿
    、假釋未經撤銷視為執行完畢一節，有前開前案紀錄表可按
    ，其於該徒刑執行完畢後，5 年以內故意再犯本案有期徒刑
    以上之2 罪，均應依刑法第47條第1 項論以累犯，並加重其
    刑。末被告所犯上開2 罪間，犯意各別、行為互殊，觸犯構
    成要件相異之罪名，自應分論併罰。
四、本院審酌被告前曾因施用毒品經送強制戒治與刑之執行，卻
    再犯本案之施用第一、二級毒品犯行，顯見欠缺戒除毒品之
    決心，誠屬不該。惟念被告施用毒品，乃屬對其自身健康之
    戕害行為，對社會所造成之損害尚非直接，且其犯後坦承犯
    行，與被告之智識程度、生活狀況等一切情狀，爰分別量處
    如主文所示之刑，並定其應執行之刑。
據上論結，應依刑事訴訟法第273 條之1 第1 項、第299 條第1
項前段，毒品危害防制條例第10條第1 項、第2 項，刑法第11條
前段、第47條第1 項、第51條第5 款，判決如主文。
本案經檢察官陳彥竹到庭執行職務
中    華    民    國    97    年    1     月    31    日
                  刑事第七庭  法  官  莊珮吟
以上正本證明與原本無異。
如不服本判決應於收受本判決後10日內向本院提出上訴書狀，並
應敘述具體理由，如未敘述上訴理由者，應於上訴期間屆滿後20
日內補提理由書狀於本院（均須按他造當事人之人數附繕本）「
切勿逕送上級法院」。
中    華    民    國    97    年    1     月    31    日
                              書記官  黃園芳
◎附錄本案所犯法條：
《毒品危害防制條例第10條》
施用第一級毒品者，處6 月以上5 年以下有期徒刑。
施用第二級毒品者，處3 年以下有期徒刑。


司法院資訊處製作；財團法人民間司法改革基金會備份。
